臺灣板橋地方法院刑事判決　　　　　　　93年度訴字第1617號
公　訴　人　臺灣板橋地方法院檢察署檢察官
被　　　告　甲○○
上列被告因違反毒品危害防制條例案件，經檢察官提起公訴（93
年度核退毒偵字第512 號、93年度毒偵字第2080號）及移送併辦
（93年度核退毒偵字第1216號、93年度核退毒偵字第1580號、94
年度核退毒偵字第87號、第88號、第89號），被告於準備程序中
就被訴事實為有罪之陳述，經本院合議庭裁定由受命法官獨任進
行簡式審判程序，本院判決如下：
    主      文
甲○○連續施用第一級毒品，累犯，處有期徒刑拾月；扣案海洛
因參拾參包（合計驗餘淨重貳拾參點貳柒公克）沒收銷燬之；前
揭扣案海洛因之包裝袋參拾參只、電子磅秤貳台（臺灣板橋地方
法院檢察署贓物庫九十三年度保管字第五五一四號贓證物品清單
編號三、臺北市政府警察局刑事警察大隊扣押物品清單第三項）
、分裝袋伍佰伍拾只（臺灣板橋地方法院檢察署贓物庫九十三年
度保管字第五五一四號贓證物品清單編號四、臺北市政府警察局
刑事警察大隊扣押物品清單第四項）、分裝吸管壹支（臺灣板橋
地方法院檢察署贓物庫九十三年度保管字第五五一四號贓證物品
清單編號五）均沒收。又連續施用第二級毒品，累犯，處有期徒
刑陸月；扣案安非他命玖包（合計驗餘淨重貳拾肆點玖公克）沒
收銷燬之；前開扣案安非他命之包裝袋玖只、安非他命吸食器貳
組、玻璃球吸食器貳組、電子磅秤貳台（臺灣板橋地方法院檢察
署贓物庫九十三年度保管字第五五一四號贓證物品清單編號三、
臺北市政府警察局刑事警察大隊扣押物品清單第三項）、分裝袋
伍佰伍拾只（臺灣板橋地方法院檢察署贓物庫九十三年度保管字
第五五一四號贓證物品清單編號四、臺北市政府警察局刑事警察
大隊扣押物品清單第四項）、分裝吸管壹支（臺灣板橋地方法院
檢察署贓物庫九十三年度保管字第五五一四號贓證物品清單編號
五），均沒收。
應執行有期徒刑壹年貳月；扣案海洛因參拾參包（合計驗餘淨重
貳拾參點貳柒公克）、安非他命玖包（合計驗餘淨重貳拾肆點玖
公克）沒收銷燬之；前揭扣案海洛因之包裝袋參拾參只、扣案安
非他命之包裝袋玖只、安非他命吸食器貳組、玻璃球吸食器貳組
、電子磅秤貳台（臺灣板橋地方法院檢察署贓物庫九十三年度保
管字第五五一四號贓證物品清單編號三、臺北市政府警察局刑事
警察大隊扣押物品清單第三項）、分裝袋伍佰伍拾只（臺灣板橋
地方法院檢察署贓物庫九十三年度保管字第五五一四號贓證物品
清單編號四、臺北市政府警察局刑事警察大隊扣押物品清單第四
項）、分裝吸管壹支（臺灣板橋地方法院檢察署贓物庫九十三年
度保管字第五五一四號贓證物品清單編號五），均沒收。
    事      實
一、甲○○前於因偽造貨幣案件，經臺灣高等法院高雄分院以85
    年度上訴字第1416號判決判處有期徒刑4 年，於民國85年10
    月4 日確定。復於89年間因偽造文書案件，經本院以89年度
    易字第3206號判決判處有期徒刑3 月，如易科罰金以銀元30
    0 元折算1 日，於90年1 月15日確定。其前開偽造貨幣案件
    於87年9 月15日縮短刑期假釋交付保護管束，嗣於89年12月
    25日經撤銷假釋執行殘刑有期徒刑2 年3 月10日；上揭偽造
    文書案件所宣告之刑則與偽造貨幣案件所宣告之刑接續執行
    ，而於91年12月10日縮刑期滿執行完畢。又於89年間因施用
    毒品違反毒品危害防制條例案件，經本院以89年度毒聲字第
    1678號裁定送勒戒處所觀察、勒戒，於89年7 月15日執行完
    畢，認無繼續施用毒品傾向，由臺灣板橋地方法院檢察署檢
    察官以89年度毒偵緝字第764 號為不起訴處分確定。詎不知
    悔改，猶基於施用第一級毒品海洛因（以下簡稱海洛因）之
    概括犯意，自上開觀察、勒戒執行完畢釋放後5 年內之93年
    4 月20日上午某時許起，至同年10月2 日凌晨0 時10分許為
    警採集尿液前26小時內某時止，在臺北縣三重市○○街196
    號3 樓住處，以將海洛因摻入香煙後點燃吸食之方式，連續
    施用海洛因多次，平均約每半個月施用1 次。另基於施用第
    二級毒品安非他命（以下簡稱安非他命）之概括犯意，自93
    年4 月18日晚間某時許起，至同年9 月30日晚間某時許止，
    在其真實姓名、年籍不詳、自稱「陳國文」之友人位於臺北
    縣三重市○○街附近住處，以將安非他命置入吸食器內加熱
    燒烤產生煙霧之方式，連續施用安非他命多次，平均約每1
    至2 日施用1 次。嗣依序於：(一)93年4 月21日下午3 時30分
    許，在臺北縣三重市○○街196 號3 樓為警查獲，並扣得海
    洛因2 包（原淨重1 點3 公克，經取樣0 點45公克鑑驗用罄
    ，驗餘淨重0 點85公克）。(二)於同年月27日凌晨1 時45分許
    ，為警在臺北縣三重市○○路○ 段151 號前查獲，並扣得海
    洛因5 包（原淨重1 公克，經取樣0 點36公克鑑驗用罄，驗
    餘淨重0 點64公克）。(三)於同年7 月29日凌晨2 時30分許，
    在臺北縣三重市○○○路6號8樓816 室為警查獲，並扣得海
    洛因6 包（原淨重4 公克，經取樣1 點38公克鑑驗用罄，驗
    餘淨重2 點62公克）、安非他命3 包（淨重3 公克），及安
    非他命吸食器1 組、電子磅秤1 台、分裝袋50只、分裝吸管
    1 支。(四)於同年8 月28 日 晚間9 時許，為警在臺北縣三重
    市○○路97號8 樓82 0室前查獲，並扣得海洛因5 包（原實
    際重不詳，臺灣板橋地方法院檢察署贓物庫93年度煙保管字
    第982 號贓證物品清單誤載為淨重2 點6 公克，經取樣不詳
    數量鑑驗用罄，驗餘淨重2 點86公克）、安非他命2 包（淨
    重11點5 公克）、玻璃球吸食器2 組。(五)同年9 月2 日下午
    5 時30分許，為警在臺北縣三重市○○路○ 段184 巷25弄27
    號2 樓查獲，並扣得海洛因13包（原實際重量不詳，臺灣臺
    北地方法院檢察署93年度煙保管字第1014號贓證物品清單誤
    載為淨重1 點9 公克，經取樣不詳數量鑑驗用罄，驗餘淨重
    2 點7 公克）。(六)於同年9 月8 日晚間9 時30分許，為警在
    臺北縣三重市○○街46 號 前查獲，並扣得海洛因2 包（淨
    重13點6 公克）、安非他命4 包（淨重10點4 公克）、電子
    磅秤1 台、分裝袋500 只。(七)於同年10月1 日晚間11時15分
    許，在臺北縣三重市○○街一九六號前為警查獲。
二、案經臺北市政府警察局刑事警察大隊移送、臺北縣政府警察
    局三重分局報請臺灣板橋地方法院檢察署檢察官偵查起訴及
    移送併辦。
    理      由
一、上揭事實，業據被告甲○○坦承不諱，並有海洛因33包、安
    安非他命吸食器2 組、玻璃球吸食器2 組、電子磅秤2 台、
    分裝袋550 只、分裝吸管1 支扣案可資佐證。且被告於93年
    4 月21日、同年月27日、同年8 月28日、同年9 月2 日、同
    年月8 日、同年10月1 日為警查獲後所排放之尿液經採樣送
    驗，以酵素免疫分析法檢驗及氣相層析質譜儀法確認檢驗結
    果，於鴉片類及安非他命類均呈陽性反應；被告於同年7 月
    29日為警查獲採集之尿液經採樣送驗，以酵素免疫分析法檢
    驗及氣相層析質譜儀法確認檢驗結果，於安非他命呈陽性反
    應，以上有臺灣尖端先進生技醫藥股份有限公司於93年5 月
    4 日、同年9 月15日出具之濫用藥物檢驗報告3 件及臺灣檢
    驗科技股份有限公司先後於93年5 月5 日、同年8 月10日、
    同年9 月16日、同年10月15日出具之濫用藥物尿液檢驗報告
    各1 件附卷足稽。又本案於93年4 月21日、同年月27日、同
    年7 月29日、同年8 月28日、同年9 月2 日查扣之海洛因，
    分別經以化學呈色法、氣相層析質譜儀分析法檢驗，均含海
    洛因成分，驗餘淨重依序為0 點85公克、0 點64公克、2 點
    62公克、2 點86公克、2 點7 公克，亦有法務部調查局93年
    6 月18日日調科壹字第060008296 號鑑定通知書、93年6 月
    16日調科壹字第060008319 號鑑定通知書、93年9 月7 日調
    科壹字第060008712 號鑑定通知書、93年10月4 日調科壹字
    第060008846 號鑑定通知書、93年10月4 日調科壹字第0600
    08879 號鑑定通知書存卷為憑。至上開於93年7 月29日查扣
    之安非他命3 包，經臺北縣政府警察局三重分局依聯勤204
    廠製造之煙毒檢驗包A 試劑初步檢驗結果，呈安非他命反應
    ，淨重3 公克，則有該局查獲涉嫌毒品危害防制條例案件毒
    品初步鑑驗報告書在卷可參。另於93年8 月28日查獲之安非
    他命2 包，經臺北縣政府警察局蘆洲分局依聯勤204 廠製造
    之煙毒檢驗A 包試劑初步檢驗結果，呈安非他命反應，淨重
    11點5 公克，有該局查獲涉嫌毒品危害防制條例毒品初步鑑
    驗報告單可按。前述於93年9 月8 日查獲之海洛因2 包、安
    非他命4 包，經臺北市政府警察局刑事警察大隊依聯勤204
    廠製造之煙毒檢驗A 包試劑初步檢驗結果，分呈海洛因、安
    非他命反應，淨重各為13點6 公克、10點4 公克，則有該大
    隊查獲涉嫌違反毒品危害防制條例毒品初步鑑驗報告單2 紙
    附卷可資佐證。以上俱徵被告之自白屬實。又被告前因施用
    毒品違反毒品危害防制條例案件，經本院以89年度毒聲字第
    1678號裁定送勒戒處所觀察、勒戒，於89年7 月15日執行完
    畢，認無繼續施用毒品傾向，由臺灣板橋地方法院檢察署以
    89年度毒偵緝字第764 號為不起訴處分確定，有臺灣高等法
    院被告全國前案紀錄表可佐。被告係於前揭觀察、勒戒執行
    完畢釋放後5 年內再犯本案違反毒品危害防制條例第10條之
    罪，事證明確，被告犯行堪予認定。
二、按海洛因及安非他命分係毒品危害防制條例所規定之第一級
    毒品及第二級毒品，被告分別施用之，核係犯同條例第10條
    第1 項之施用第一級毒品罪及同條第2 項之施用第二級毒品
    罪。被告多次施用海洛因及多次施用安非他命之犯行，均係
    時間緊接，手法相同，所犯為構成要件相同之罪，顯係分別
    基於概括犯意反覆為之，均為連續犯，應依刑法第56條規定
    各以一罪論，並均加重其刑。公訴人雖僅就被告於93年4 月
    21日下午5 時許及同年月27日凌晨3 時20分許為警採尿前26
    小時、96小時內某時，分別施用海洛因及安非他命各2 次之
    犯行提起公訴，惟被告其餘施用海洛因及安非他命之犯行，
    既分別與上開經起訴論罪之犯行間有連續犯之裁判上一罪關
    係，均為起訴之效力所及，本院自得併予審理，附此敘明。
    被告所犯上開二罪間，犯意各別，罪名互殊，應予分論併罰
    。又被告有如犯罪事實欄所述論罪科刑之執行紀錄，有臺灣
    高等法院被告全國前案紀錄表可按，其於有期徒刑執行完畢
    後5 年內再犯上開有期徒刑以上之罪，為累犯，應依刑法第
    47條規定，加重其刑，並各與連續犯之加重，遞加重之。爰
    審酌被告有因施用毒品違反毒品危害防制條例案件接受刑之
    科處及執行之紀錄，又因施用毒品經觀察、勒戒後，獲不起
    訴處分之寬典，猶連續施用海洛因及安非他命再犯本罪，顯
    見其自制力薄弱，且未衷心悛悔，漠視法令之禁制濫用藥品
    ，應予非難，兼衡其施用海洛因、安非他命所生危害實以自
    戕健康為主，及其犯後供認無隱，非無悔意，態度良好等一
    切情狀，分別量處如主文所示之刑，並定其應執行之刑，資
    為懲儆。
三、扣案海洛因33包（合計驗餘淨重23點27公克）、安非他命9
    包（合計驗餘淨重24點9 公克），為查獲之毒品，不問屬於
    何人所有，應依毒品危害防制條例第18條第1 項前段規定，
    沒收銷燬之。至前開扣案海洛因之包裝袋33只，係被告所有
    且為其施用毒品海洛因所用之物；前揭扣案安非他命之包裝
    袋9 只、安非他命吸食器2 組、玻璃球吸食器2 組，係被告
    所有且為其施用毒品安非他命所用之物；另電子磅秤2 台（
    臺灣板橋地方法院檢察署贓物庫93年度保管字第5514號贓證
    物品清單編號3 、臺北市政府警察局刑事警察大隊扣押物品
    清單第3 項）、分裝袋550 只（臺灣板橋地方法院檢察署贓
    物庫93年度保管字第5514號贓證物品清單編號4 、臺北市政
    府警察局刑事警察大隊扣押物品清單第4 項）、分裝吸管1
    支（臺灣板橋地方法院檢察署贓物庫93年度保管字第5514號
    贓證物品清單編號5）， 均係被告所有供其施用海洛因及安
    非他命所用之物，分據被告供明，應依刑法第38條第1 項第
    2 款規定，併予宣告沒收。
據上論斷，應依刑事訴訟法第273 條之1 第1 項、第299 條第1
項前段，毒品危害防制條例第10條第1 項、第2 項、第18條第1
項前段，刑法第11條前段、第56條、第47條、第38條第1項 第2
款、第51條第5 款，判決如主文。
本案經檢察官王家春到庭執行職務。
中　　華　　民　　國　　94　　年　　3 　　月　　16　　日
                        刑事第二庭法  官  廖  怡  貞
以上正本證明與原本無異。
如不服本判決，應於判決送達後10日內，向本院提出上訴狀，上
訴於臺灣高等法院。
                                  書記官  謝  麗  秋
中　　華　　民　　國　　94　　年　　3 　　月　　16　　日
※附錄本案論罪科刑法條全文※
毒品危害防制條例第10條：
施用第一級毒品者，處六月以上五年以下有期徒刑。
施用第二級毒品者，處三年以下有期徒刑。
